【裁判字號】    97,易,2927
【裁判日期】    971030
【裁判案由】    業務侵占等
【裁判全文】
臺灣臺北地方法院刑事判決              97年度易字第2927號
公  訴  人  臺灣臺北地方法院檢察署檢察官
被      告  乙○○
                    （另案羈押於臺灣士林看守所）
上列被告因業務侵占等案件，經檢察官提起公訴（97年度偵緝字
第1666號、第1667號），嗣於本院準備程序進行中，被告就被訴
事實為有罪之陳述，經本院合議庭認為適當後，裁定由受命法官
獨任進行簡式審判程序，判決如下：
    主      文
乙○○竊盜，累犯，處有期徒刑伍月，減為有期徒刑貳月又拾伍
日；又意圖為自己不法之所有，而侵占對於業務上所持有之物，
累犯，處有期徒刑拾月。應執行有期徒刑壹年。
    事      實
一、乙○○前因侵占案件，經本院以87年度易字第3360號判處有
    期徒刑8月確定，又因竊盜案件，經臺灣士林地方法院以88
    年度易字第547號判處有期徒刑1年6月，嗣經臺灣高等法院
    以88年度上易字第4435號駁回上訴確定，上開二案經臺灣士
    林地方法院以89年度聲字第950號裁定定應執行刑為有期徒
    刑2年確定，嗣入監執行，而於民國93年1月16日縮刑假釋出
    監，縮刑期滿日期為同年4月15日，其假釋未經撤銷而以已
    執行論。詎乙○○仍未悔改，於95年12月4日中午，在臺北
    市昆陽捷運站之停車場，見鄒嘉蔚所有由甲○○使用之重型
    機車（引擎號碼4TE431027，車牌號碼為CMT-033，惟當時已
    由不詳之人將竊得之BBL -190車牌更換懸掛其上）鑰匙未拔
    仍插於車上，竟意圖為自己不法之所有，而將該車騎走竊取
    得手，以供代步使用，嗣於96年1月20日，為警於臺北市大
    安區○○○路○段45號前查獲。乙○○另自96年10月29日起
    ，擔任位於臺北市○○○路○段63巷65號之「紅樓花園大廈
    」管理員，負責大樓安全及管理工作，並代該大廈管理委員
    會向住戶收取管理費，為從事業務之人，其於同年11月3日
    向盧彥宏等5戶住戶收取管理費共計新臺幣（下同）16,980
    元後，竟意圖為自己不法所有，將上開管理費挪為己用而侵
    占入己，並不假而別，逃逸無蹤，嗣紅樓花園大廈管理委員
    會清查住戶繳費情形後，始悉上情。
二、案經臺北市政府警察局大安分局報請臺灣臺北地方法院檢察
    署檢察官偵查起訴；嗣於本院準備程序進行中，乙○○就被
    訴事實為有罪之陳述，本院合議庭裁定以簡式審判程序審理
    。
    理      由
一、訊據被告乙○○對於上開事實坦承不諱（見本院97年10月17
    日準備程序筆錄及同日簡式審判筆錄），核與被害人甲○○
    、丙○○及告訴人紅樓花園大廈管理委員會代理人張美子指
    證情節相符（見96年度偵字第3511號卷第10至13頁、97年度
    偵字第8013號卷第3至4頁），並有臺北市政府警察局大安分
    局車輛遺失電腦輸入單、臺北市政府警察局南港分局車牌遺
    失電腦輸入單各1紙、贓物認領保管單2紙、紅樓花園大廈管
    理委員會管理費收據在卷可稽（見96年度偵字第3511號卷第
    23至26頁、97年度偵字第8013號卷第7至8頁），足徵被告前
    揭自白與事實相符，而堪以採信。本件事證明確，被告犯行
    堪以認定，應依法論科。
二、核被告所為，係犯刑法第320條第1項之普通竊盜罪，及同法
    第336條第2項之業務侵占罪。查被告前有事實欄所示之前案
    判決、執行情形，有臺灣高等法院被告前案紀錄表在卷可稽
    ，其受前揭有期徒刑執行完畢後，5年以內故意再犯本件有
    期徒刑以上之罪，為累犯，所犯二罪均應各依法加重其刑。
    被告所犯上開二罪，犯意各別，行為互殊，應予分論併罰。
    爰審酌被告竊取他人機車並侵占所任職之大廈管委會管理費
    之犯罪動機、目的、手段，其素行非佳，惟犯後業已坦承犯
    行之態度等一切情狀，分別量處如主文所示之刑。又被告所
    犯竊盜罪，其犯罪時間在96年4月24日前，合於中華民國96
    年罪犯減刑條例之減刑要件，爰減刑為2分之1，並就減刑後
    之刑與所犯業務侵占罪之宣告刑定其應執行刑。
據上論斷，應依刑事訴訟法第273條之1第1項、第299條第1項前
段，刑法第320條第1項、第336條第2項、第47條第1項、第51條
第5款，刑法施行法第1條之1，中華民國減刑條例第2條第1項第3
款、第7條，判決如主文。
本案經檢察官葉惠燕到庭執行職務。
中    華    民    國    97    年    10    月    30    日
                  刑事第十一庭  法  官  林庚棟
以上正本證明與原本無異。
如不服本判決，應於判決送達後10日內，向本院提出上訴狀；上
訴書狀應敘述具體理由，未敘述上訴理由者，應於上訴期間屆滿
後20日內補提上訴理由書於本院。
                                書記官  殷玉芬
中    華    民    國    97    年    10    月    31    日
附錄本案論罪科刑法條全文：
中華民國刑法第320條：
意圖為自己或第三人不法之所有，而竊取他人之動產者，為竊盜
罪，處5年以下有期徒刑、拘役或5百元以下罰金。
意圖為自己或第三人不法之利益，而竊佔他人之不動產者，依前
項之規定處斷。
前二項之未遂犯罰之。
中華民國刑法第336條：
對於公務上或因公益所持有之物，犯前條第1項之罪者，處1年以
上7年以下有期徒刑，得併科5000元以下罰金。
對於業務上所持有之物，犯前條第1項之罪者，處6月以上5年以
下有期徒刑，得併科3000元以下罰金。
前2項之未遂犯罰之。


司法院資訊處製作；財團法人民間司法改革基金會備份。
